臺灣臺北地方法院民事判決　　　　　　95年度重訴字第1425號
原　　　告　國立編譯館
法定代理人　甲○○
訴訟代理人　周立仁律師
被　　　告　聯教圖書出版股份有限公司
法定代理人　乙○○
上列當事人間請求給付利息事件，本院於民國96年2 月5 日言詞
辯論終結，判決如下：
    主      文
被告應給付原告新臺幣肆仟貳佰拾肆萬捌仟佰壹拾捌元。
訴訟費用由被告負擔。
本判決於原告以新臺幣壹仟肆佰壹拾貳萬元為被告供擔保後，得
假執行。
    事實及理由
壹、程序方面：
    本件被告未於言詞辯論期日到場，核無民事訴訟法第386 條
    所列各款情形，應依原告之聲請，由其一造辯論而為判決。
貳、實體方面：
一、原告起訴主張：
（一）伊與被告間因90學年度部編本國民中學1 、2 、3 年級教
      科用書之授權以書籍形式在國內印製發行事，於民國90年
      5 月31日訂定「90學年度部編本國民中學1 年級教科用書
      授權印製發行契約」、「90學年度部編本國民中學2 年級
      教科用書授權印製發行契約」及「90學年度部編本國民中
      學3 年級教科用書授權印製發行契約」，依據該3 份契約
      第5 條約定「第5 條編輯費之繳納一、廠商應向本館繳納
      之契約價金（編輯費）為新台幣（下同）135,508,800 元
      整，得分為4 期繳納，每期各繳納契約價金（編輯費）33
      ,877,200 元 整。二、上項編輯費之繳納，第1 期應於簽
      約前繳清；第2 期應於90年10月31日前繳清；第3 期應於
      91年1 月31日前繳清；第4 期應於91年4 月30日前繳清」
      、「第5 條編輯費之繳納一、廠商應向本館繳納之契約價
      金（編輯費）為172,580,000 元整，得分為4 期繳納，每
      期各繳納契約價金（編輯費）43,145,000元整。二、上項
      編輯費之繳納，第1 期應於簽約前繳清；第2 期應於90年
      10月31日前繳清；第3 期應於91年1 月31日前繳清；第4
      期應於91年4 月30日前繳清」、「第5 條編輯費之繳納一
      、廠商應向本館繳納之契約價金（編輯費）為150,500,08
      8 元整，得分為4 期繳納，每期各繳納契約價金（編輯費
      ）37,625,022元整。二、上項編輯費之繳納，第1 期應於
      簽約前繳清；第2 期應於90年10月31日前繳清；第3 期應
      於91年1 月31日前繳清；第4 期應於91年4 月30日前繳清
      」。又第11條第8 款均約定「第11條權利及責任八、印製
      教科書及習作用之平版底片（不包括教師手冊），其所有
      權為本館所有，廠商以支付使用費之方式向本館質借使用
      ，其使用費之計算價格如下：內文單色每頁100 元、二色
      每頁200 元、三色每頁400 元、四色每頁800 元、封面及
      封底每組2,000 元（封面裡、封底裡及附件依內文之價格
      計算），並依實際使用之頁數第1 學期於90年8 月1 日、
      第2 學期於91年2 月1 日付清費用…」，被告依約應給付
      編輯費及底片使用費予伊。
（二）詎料3 份契約訂定後，被告僅繳納第1 、2 期編輯費及第
      1 學期底片使用費，而第3 、4 期編輯費及第2 學期底片
      使用費，經伊多次催討，迄今未見被告繳交分文。被告應
      給付伊之第3 、4 期編輯費及第2 學期底片使用費均以支
      付金錢為標的，依約第3 期編輯費應於91年1 月31日前繳
      清，第4 期編輯費應於91年4 月30日前繳清，第2 學期底
      片使用費應於91年2 月1 日前繳清，被告未於期限前繳清
      ，分別自91年2 月1 日、91年月1 日及91年月2 日起負遲
      延責任，原告依法得請求依週年利率5%計算之遲延利息。
（三）茲就至95年12月31日止之遲延利息計算如下：
    1.編輯費
    (1)國民中學1 年級契約中第4 期〔自91年5 月1 日起算至95
      年12月31日止，共計4 年245 日（31+30+31+31+30+31+30
      +31 ＝245） ，即33,877,200x5%x(4+245/365)=7,912,41
      4 元。
    (2)國民中學2 年級契約中第3 期〔自91年2 月1 日起算至95
      年12月31日止，共計4 年334 日（28+31+30+31+30+31+31
      +30+31+30+ 31 ＝334） 〕，扣除前已另案請求經判決確
      定之2 千萬元，本件請求另23,145,000元部分即23,145,0
      00 x5%x(4+334/365 )=5,687,963元 。
    (3)國民中學2 年級契約中第4 期〔自91年5 月1 日起算至95
      年12月31日止，共計4 年245 日（31+30+31+31+30+31+30
      +31 ＝245） 〕即43,145,000x5%x(4+245/365)= 10,077,
      017 元。
    (4)國民中學3 年級契約中第3 期〔自91年2 月1 日起算至95
      年12月31日止，共計4 年334 日（28+31+30+31+30+31+31
      +30+31+30+31＝334） 〕即37,625,022x5%x(4+334/365)=
      9,246,478 元。
    (5)國民中學3 年級契約中第4 期〔自91年5 月1 日起算至95
      年12月31日止，共計4 年245 日（31+30+31+31+30+31+30
      +31 ＝245） 〕即37,625,022x5%x(4+245/365)= 8,787,7
      61元。
    2.第2學期底片使用費
    (1)國民中學1 年級契約中第2 學期底片使用費〔自91年2 月
      2 日起至95年12月31日止，共計4 年333 日（27+31+30+3
      1+30+31+31+30+31+30+31＝333） 〕即687,900x5%x(4+33
      3/365)=168,959元。
    (2)國民中學2 年級契約中第2 學期底片使用費〔自91年2 月
      2 日起至95年12月31日止，共計4 年333 日（27+31+30+3
      1+30+31+31+30+31+30+31＝333） 〕即1,113,800x5%x(4+
      333/365)=273,567元。
    (3)國民中學3 年級契約中第2 學期底片使用費〔自91年2 月
      2 日起至95年12月31日止，共計4 年333 日（27+31+30+3
      1+30+31+31+30+31+30+31＝333） 〕即790,500x5%x(4+33
      3/365)=194,159元。
    3.以上共計42,348,317元即（7,912,414+5,687,963+10,077
      ,017+9,246,478+8,787,761+168,959+273,567+194,159=4
      2,348,318） 。爰依民法第203 條、第229 條第1 項、第
      233 條之規定提起本件訴訟等語。並聲明：被告應給付
      原告42,348,318元。願供擔保，請准宣告假執行。
二、被告未於言詞辯論期日到場，亦未提出書狀作任何聲明或陳
    述。
三、經查，本件原告起訴主張之事實，已據其提出90學年度部編
    本國民中學1 、2 、3 年級教科用書授權印製發行契約影本
    、原告91年3 月19日（91）國版字第0923號函各1 份為證，
    其主張核與上開證物相符。被告非經公示送達而已收受言詞
    辯論期日通知及起訴狀繕本，對於原告主張之事實，已於相
    當時期受合法之通知，其於言詞辯論期日不到場，亦未提出
    準備書狀爭執，依民事訴訟法第280 條第3 項準用第1 項之
    規定，視同自認，故原告之主張堪認為真實。從而，原告依
    前開法律關係，請求如主文第1 項所示之利息，為有理由，
    應予准許。
四、原告陳明願供擔保以代釋明聲請宣告假執行，核無不合，爰
    酌定相當擔保金額，准予宣告假執行。
五、據上論結，本件原告之訴為有理由，依民事訴訟法第385 條
    第1 項前段、第78條、第390條第2項，判決如主文。
中　　華　　民　　國　　96　　年　　2 　　月　　26　　日
                    民事第一庭  法　官　蔡和憲
以上正本係照原本作成。
如對本判決上訴，須於判決送達後20日內，向本院提出上訴狀。
中　　華　　民　　國　　96　　年　　2 　　月　　26　　日
                                書記官  吳文雄
